臺灣高等法院刑事判決　　　　　　　　94年度上易字第1962號
上　訴　人
即　被　告　甲○○
上列上訴人，因被告違反毒品危害防制條例案件，不服臺灣板橋
地方法院94年度易字第764號，中華民國94年10月5日第一審判決
（起訴案號：臺灣板橋地方法院檢察署94年度毒偵字第1975號，
並經同署移送併辦：94年核退毒偵字第1673號）提起上訴，本院
判決如下：
    主  文
上訴駁回。
    事  實
一、甲○○前於民國（下同）92年間，因違反毒品危害防制條例
    罪，經臺灣板橋地方法院以92年度板簡字第415 號判處有期
    徒刑5月確定，於93年1月13日易科罰金執行完畢。另因施用
    毒品，經裁定觀察勒戒後，因無繼續施用毒品傾向，由臺灣
    板橋地檢署檢察官以87年度偵字第16820 號為不起訴處分，
    再因違反毒品危害防制條例案件，經同院以88年度毒聲字第
    7277號裁定送勒戒處所觀察、勒戒，於88年12月28日執行完
    畢，認無繼續施用毒品之傾向，由臺灣板橋地方法院檢察署
    檢察官以88年度毒偵字第1927號為不起訴處分確定。又施用
    毒品違反毒品危害防制條例案件，經同院以92年度毒聲字第
    241 號裁定令入戒治處所施以強制戒治，於92年11月17日經
    同院以92年度毒聲字第3435號裁定停止戒治，所餘戒治期間
    付保護管束（指揮書執畢日期為93年4月28日，於同年1月9
    日因毒品危害防制條例修正，毋庸續予執行）。詎不知悛悔
    ，猶基於施用第二級毒品安非他命（下稱安非他命）之概括
    犯意，先後於93年11月19日晚間10時許，94年5 月25日中午
    12時許，在臺北縣板橋市○○路○ 段56號住處，以將安非他
    命置放在鋁箔紙上燒烤產生煙霧之方式，分別施用安非他命
    1次，先於93年11月20日凌晨1時34分許，經警通知到場驗尿
    而查獲，復於94年5月26日凌晨0時許，在臺北縣板橋市○○
    街63巷1弄口為警查獲，並扣得安非他命2 包（驗餘淨重0點
    76公克）。
二、案經臺北縣政府警察局土城分局報請臺灣板橋地方法院檢察
    署檢察官偵查起訴及由該署檢察官移送原審併辦。
    理  由
一、上揭連續施用安非他命犯罪事實，業據上訴人即被告（下稱
    被告）甲○○，先後於原審、本院調查時坦承不諱，並有前
    開安非他命2包扣案可證。又被告於93年11月20日及94年5月
    26日為警查獲，所排放尿液分別經採樣送驗，以酵素免疫分
    析法檢驗及氣相層析質譜儀法確認檢驗結果，於安非他命類
    均呈陽性反應，有臺灣檢驗科技股份有限公司93年12月9 日
    、94年6月8日濫用藥物尿液檢驗報告附卷可稽，且前述於94
    年5月26日查扣毒品，經依聯勤204 廠製造之煙毒品檢驗A包
    試劑檢驗結果，呈安非他命反應，亦有臺北市政府警察局大
    安分局和平東路派出所查獲涉嫌毒品危害防制條例毒品初步
    鑑驗報告單存卷為憑，俱徵被告前揭不利於己之自白，核與
    事實相符，自堪採信。再者，被告前因施用毒品，經檢察官
    於87年為不起訴處分後，再經原審以88年度毒聲字第7277號
    裁定送勒戒處所觀察勒戒，於88年12月28日執行完畢，認無
    繼續施用毒品之傾向，由臺灣板橋地方法院檢察署檢察官以
    88年度毒偵字第1927號為不起訴處分確定，復因施用毒品，
    經原審以92年毒聲字第241 號裁定令入戒治處所施以強制戒
    治，於92年11月17日經原審以92年度毒聲字第3435號裁定停
    止戒治，所餘戒治期間付保護管束，其指揮書執畢日期原為
    93年4月28日，於同年1月9 日，因毒品危害防制條例修正，
    毋庸續予執行，有前開之不起訴處分書及全國施用毒品案件
    紀錄表可按，是被告係於前揭觀察勒戒及強制戒治執行完畢
    釋放後5 年內，再犯本案違反毒品危害防制條例第10條之罪
    ，事證極為明確，從而，被告上開犯行，洵堪認定，自應依
    法論科。
二、按安非他命係毒品危害防制條例所規定之第二級毒品，是核
    被告所為，係犯同條例第10條第2 項之施用第二級毒品罪。
    被告施用安非他命前後，持有第二級毒品之低度行為，應為
    其施用之高度行為所吸收，不另論罪。被告前後2 次施用安
    非他命犯行，時間緊接，手法相同，所犯為構成要件相同之
    罪，顯係基於概括犯意反覆實施，為連續犯，應依刑法第56
    條規定，以一罪論，並加重其刑。公訴人雖僅就被告於93年
    11月20日為警採集尿液前96小時內某時，施用安非他命1 次
    之犯行提起公訴，惟被告其餘施用安非他命犯行，既與上開
    經起訴論罪之犯行間有連續犯之裁判上一罪關係，為起訴之
    效力所及，並經檢察官移送併辦，本院自應合併審理。被告
    有如事實欄所述論罪科刑之執行紀錄，有臺灣高等法院被告
    前案紀錄表可佐，其於有期徒刑執行完畢後五年內再犯上開
    有期徒刑以上之罪，為累犯，應依刑法第47條規定，加重其
    刑，並遞加重之。原審經審理之結果，認被告罪證明確，因
    而適用毒品危害防制條例第10條第2項、第18條第1項前段，
    刑法第56條、第47條、第11條前段、第38條第1項第2款等規
    定，並審酌被告有因違反毒品危害防制條例案件接受刑之科
    處及執行之紀錄，又因施用毒品經觀察、勒戒後，獲不起訴
    處分之寬典，復經強制戒治，猶連續施用安非他命再犯本罪
    ，顯見其自制力薄弱，且未衷心悛悔，漠視法令之禁制濫用
    藥品，應予非難，兼衡其施用安非他命所生危害實以自戕健
    康為主，及其犯後態度良好等一切情狀，量處被告有期徒刑
    八月，資為懲儆。又認，扣案安非他命2包（驗餘淨重0點76
    公克），為查獲毒品，不問屬於何人所有，應依毒品危害防
    制條例第18條第1 項前段規定，沒收銷燬之。而前揭扣案安
    非他命之包裝袋2 只，為被告所有供其施用安非他命所用之
    物，則據被告供明在卷，應依刑法第38條第1項第2款規定，
    宣告沒收。經核其認事用法尚無違誤，量刑亦屬允當，被告
    提起上訴，請求輕判云云，核非可取，為無理由，其上訴應
    予駁回。又被告經合法傳喚，無正當理由不到庭，爰不待其
    陳述，逕行判決如前。
據上論斷，應依刑事訴訟法第368條、第371條，判決如主文。
本案經檢察官林秀濤到庭執行職務
中　　華　　民　　國　　94　　年　　12　　月　　30　　日
　　　　　　　　　刑事第九庭  審判長法　官　陳　祐　治
　　　　　　　　　　　　　　　　    法　官　莊　謙　崇
　　　　　　 　 　　　　　　　　　　法　官　蔡　聰　明
以上正本證明與原本無異。
不得上訴。
                                    書記官　郭　台　發
中　　華　　民　　國　　94　　年　　12　　月　　30　　日
附錄：本案論罪科刑法條全文
毒品危害防制條例第10條：
施用第1級毒品者，處六月以上五年以下有期徒刑。
施用第2級毒品者，處三年以下有期徒刑。
